# 请教版主：股改个人所得税问题

提问人：shenjiyuan 时间：2018-06-13 22:00:06
请教陈版主： 我们在做一个IPO上市企业，企业于 2018 年进行改制，股本皆为自然人，拟以未分配利润和盈余公积转增实收资本，关于涉及的个税缴纳目前有 3 种方案： 1 、公司以未分配利润和盈余公积的80%转股，以未分配利润和盈余公积的20%，作为代扣代缴的个税，具体会计处理如下： 借：盈余公积 借：未分配利润 贷：实收资本 （未分配利润和盈余公积）*0.8应缴税费——个人所得税（税务局） （未分配利润和盈余公积）*0.2 2、采用代收代缴的方式，未分配利润和盈余公积全额转实收资本，税款由股东交给公司，由公司向税务局缴纳，具体会计处理如下： 借：盈余公积 借：未分配利润贷：实收资本 借：货币资金 贷： 应缴税费——个人所得税（税务局） 企业目前已与税务局沟通，税务局同意分 5 年缴纳。 陈版主，如果采用这种方式，相关涉及个税股东是否需要一次交给公司，还是分期交付 3 、股东承诺自行完税的方式股东签订承诺书，承诺一定缴纳相关税款。请教陈版主，企业目前的情况，较为合适采用哪种方式，有相关会计准则规定吗。

回答人：chenyiwei
三种方法都可以操作。如果目前已经和税务机关沟通确认采用第二种方式，也可以接受股东分 5 年将税款交由公司代缴的方式，但股东需就缴纳税款的资金来源向公司提供保证，不得出现公司为股东垫款缴纳税款的情况。另外还需关注该种纳税方式是否可能影响公司取得税务机关出具的纳税合规性证明。